【裁判字號】    95,重訴,98
【裁判日期】    950525
【裁判案由】    清償債務
【裁判全文】
臺灣士林地方法院民事判決              95年度重訴字第98號
原      告  乙○○
訴訟代理人  余淑杏律師
複代理人    甲○○
被      告  丙○○
上列當事人間清償借款事件，本院於民國95年5 月11日言詞辯論
終結，判決如下：
    主      文
被告應給付原告新台幣柒佰柒拾萬元，及自民國九十一年十月二
日起至清償日止，按週年利率百分之五計算之利息。
訴訟費用由被告負擔。
本判決於原告以新台幣貳佰陸拾萬元為被告供擔保後，得假執行
。
    事實及理由
一、原告起訴主張：被告前陸續向原告之被繼承人張開茂借款，
    截至民國88年8 月止，計欠未還借款新台幣（以下同）860
    萬元。嗣張開茂死亡，經全體繼承人協議此債權由原告繼承
    。兩造旋於90年2 月28日達成和解，約定被告應自90年3 月
    起至104 年6 月30日止，分172 期按月給付，並加計20期充
    為利息之給付，每期應付款為5 萬元，如有一期未付，則視
    為全部到期，並簽立債務清償契約書一件。詎被告僅支付第
    1 期至第18期款項，就應於91年9 月之第19期款起未再支付
    ，依約上項債務視為全部到期，被告應於同年10月1 日清償
    全部借款本金餘額770 萬元，並自翌日起負遲延責任，應加
    計法定利息給付，惟此迭經原告催討未果。為此，依據兩造
    間債務清償契約、消費借貸契約之法律關係及民法第229 條
    第1 項、第233 條第1 項及第203 條之規定，請求被告加計
    法定利息給付等語，並聲明求為判決：(一)被告應給付原告77
    0 萬元及自91年10月2 日起至清償日止，按週年利率百分5
    計算之利息。(二)原告願供擔保，請准宣告假執行。被告則以
    ：確實積欠原告借款未償，也有簽立系爭債務清償契約書，
    被告雖曾表明願將房屋過戶給原告，但未為原告接受，現在
    無力清償，擬將所有房屋出售得款後以為清償云云置辯，並
    聲明求為判決：原告之訴駁回。
二、查原告主張上開事實，業據提出債務清償契約書一件為證（
    見本院卷第10頁），且經被告自認屬實，自堪信為真實。
三、按「借用人應於約定期限內，返還與借用物種類、品質、數
    量相同之物。」；「給付有確定期限者，債務人自期限屆滿
    時起，負遲延責任。」；「遲延之債務，以支付金錢為標的
    者，債權人得請求依法定利率計算之遲延利息，但約定利率
    較高者，仍從其約定。」；「應付利息之債務，其利率未經
    約定，亦無法律可據者，週年利率為百分之五。」，民法第
    478 條、第229 條第1 項、第233 條第1 項、第203 條分別
    定有明文。本件被告積欠如原告主張數額之借款債務未償，
    且依據兩造所立債務清償契約約定，已於92年10月1 日全部
    到期，被告未依約清償，應自翌日起負遲延責任，因兩造間
    就遲延後之利息計算並未特別約定，故應按法定利率即週年
    利率百分5 計算遲延利息，是原告請求自92年10月2 日起起
    加計法定利率給付，於法亦無不合。從而，原告主張依據債
    務清償契約、消費借貸契約及民法第229 條第1 項、第233
    條第1 項及第203 條之規定，請求被告給付770 萬元，及自
    92 年10 月2 日起至清償日止，按週年利率百分之5 計算之
    利息，於法洵屬有據，應予准許。被告所辯上情，悉為其與
    原告間私下洽商未果之過程，及目前欠缺資力清償之陳述，
    究不得據為拒絕給付之理由，亦無礙於上開判斷，是其陳辯
    各項，為無足取。又原告另聲明願供擔保，請准宣告假執行
    ，經核亦無不合，爰併酌定相當之擔保金額准許之。
四、據上論結，原告之訴為有理由，依民事訴訟法第78條及第39
    0 條第2 項判決如主文。
中    華    民    國    95    年    5     月    25    日
                  民事第一庭  法  官  蕭錫証
以上正本證明與原本無異。
如對本判決上訴須於判決送達後20日內向本院提出上訴狀。
中    華    民    國    95    年    5     月    29    日
                              書記官  林令令


司法院資訊處製作；財團法人民間司法改革基金會備份。
